【裁判字號】    98,訴,515
【裁判日期】    980715
【裁判案由】    違反毒品危害防制條例
【裁判全文】
臺灣嘉義地方法院刑事判決               98年度訴字第515號
公  訴  人  臺灣嘉義地方法院檢察署檢察官
被      告  甲○○
上列被告因違反毒品危害防制條例案件，經檢察官提起公訴（98
年度毒偵字第11號），被告於準備程序中就被訴事實為有罪之陳
述，本院合議庭裁定由受命法官改依簡式審判程序審理，判決如
下：
    主  文
甲○○施用第一級毒品，累犯，處有期徒刑拾壹月。
    犯罪事實及理由
一、犯罪事實：甲○○前於民國九十一年間因施用毒品案件，經
    本院裁定觀察、勒戒，因有繼續施用毒品傾向，再裁定令入
    戒治處所施以強制戒治，於九十二年一月二十八日因停止其
    處分出監，指揮書執畢日期為九十二年九月九日，又經檢察
    官起訴，由本院於九十一年十二月十九日，以九十一年度訴
    字第五五八號判決判處有期徒刑十月確定，再因相同案件，
    經本院於九十三年二月二十三日，以九十三年度訴字第二號
    判決判處有期徒刑十一月確定，上開二罪接續執行，於九十
    三年十二月九日假釋出監，交付保護管束，然復因再犯相同
    案件，經本院於九十四年十一月十七日，以九十四年度易字
    第二二四號判決判處有期徒刑一年一月確定，另於九十五年
    二月二十日，以九十五年度訴字第六十六號判決判處有期徒
    刑九月確定，後二罪經裁定減刑後定應執行有期徒刑十月又
    十五日，而前開假釋遭撤銷，應執行殘刑六月十八日，復與
    後二罪接續執行，甫於九十六年七月十六日徒刑執行完畢出
    監，猶不知悔改，復基於施用第一級毒品海洛因之犯意，於
    九十八年五月十四日下午一時十分許往前回溯二十六小時內
    之某時點（應扣除為公權力拘束之時間），在不詳地點，以
    將海洛因置於注射針筒摻水，注射身體方式，施用海洛因一
    次。嗣於九十八年五月十四日下午一時十分許，經臺灣嘉義
    地方法院檢察署檢察官獲甲○○同意採尿送驗後，結果呈嗎
    啡（海洛因代謝物）陽性反應。
二、本案於準備程序進行中，被告就被訴事實為有罪之陳述，經
    行簡式審判程序，依刑事訴訟法第二百七十三條之二規定，
    不適用證據提示、交互詰問及傳聞法則有關證據能力限制等
    規定，先予敘明。
三、認定事實所憑證據
(一)被告於警詢、偵查之供述及於本院準備程序、審理時為有罪
    之陳述。
(二)臺灣嘉義地方法院檢察署檢察官採尿交辦單、臺灣檢驗科技
    股份有限公司濫用藥物尿液檢驗報告、該署受保護管束人尿
    液檢體監管紀錄表各一份。
四、論罪科刑
(一)按海洛因係屬毒品危害防制條例第二條第二項第一款所規定
    之第一級毒品，又修正之毒品危害防制條例第二十條就施用
    毒品者，祇於「初犯」及「五年後再犯」二種情形，有其追
    訴條件之限制，即須於初犯經觀察、勒戒或強制戒治釋放後
    ，五年內均無施用毒品之行為，始能認其前所實施之觀察、
    勒戒或強制戒治已足遮斷毒癮，而得於五年後再犯時，再予
    適用初犯之規定，重行觀察、勒戒等程序。倘五年內已經再
    犯，被依法追訴處罰，縱其第三次（或第三次以上）施用毒
    品之時間在初犯釋放五年以後，即與「五年後再犯」之情形
    有別，且因已於「五年內再犯」，顯見其再犯率甚高，原實
    施觀察、勒戒或強制戒治，已無法收其實效，而無五年戒斷
    期之存在，自無再經觀察、勒戒及強制戒治之必要，應得逕
    行追訴處罰。查被告甲○○前於九十一年間因施用毒品案件
    ，經本院裁定觀察、勒戒，因有繼續施用毒品傾向，再裁定
    令入戒治處所施以強制戒治，於九十二年一月二十八日因停
    止其處分出監，指揮書執畢日期為九十二年九月九日，又經
    檢察官起訴，由本院於九十一年十二月十九日，以九十一年
    度訴字第五五八號判決判處有期徒刑十月確定，再因相同案
    件，經本院於九十三年二月二十三日，以九十三年度訴字第
    二號判決判處有期徒刑十一月確定，上開二罪接續執行，於
    九十三年十二月九日假釋出監，交付保護管束，然復因再犯
    相同案件，經本院於九十四年十一月十七日，以九十四年度
    易字第二二四號判決判處有期徒刑一年一月確定，另於九十
    五年二月二十日，以九十五年度訴字第六十六號判決判處有
    期徒刑九月確定，後二罪經裁定減刑後定應執行有期徒刑十
    月又十五日，而前開假釋遭撤銷，應執行殘刑六月十八日，
    復與後二罪接續執行，甫於九十六年七月十六日徒刑執行完
    畢出監，另又於九十六年十二月十二日中午十二時許，再犯
    施用第一級毒品罪，經本院以九十七年度訴字第八四號刑事
    判決判處有期徒刑九月確定，有臺灣高等法院被告前案紀錄
    表一份在卷可參，揆諸上開說明，應按同條例第二十三條第
    二項之規定，依該條例第十條之規定論處。
(二)核被告所為，係犯毒品危害防制條例第十條第一項之施用第
    一級毒品罪。其施用前後持有第一級毒品海洛因之低度行為
    ，為其施用之高度行為所吸收，不另論罪。又被告有如事實
    欄所載之前科及執行情形，有臺灣高等法院被告前案紀錄表
    在卷可稽，其於受有期徒刑之執行完畢後，五年以內再故意
    犯本件有期徒刑以上之罪，為累犯，應依法加重其刑。爰審
    酌被告已有多次施用毒品前科，且經觀察、勒戒、強制戒治
    及科刑，仍再犯本罪，顯見其戒除毒癮之意志不堅，然念及
    其犯後坦白犯行，犯後態度尚稱良好等一切情狀，量處如主
    文所示之刑。
據上論結，應依刑事訴訟法第二百七十三條之一第一項、第二百
九十九條第一項前段、第三百十條之二、第四百五十四條第一項
，毒品危害防制條例第十條第一項，刑法第十一條、第四十七條
第一項，判決如主文。
本案經檢察官王輝興到庭執行職務。
中    華    民    國    98    年    7     月    15    日
                  刑事第六庭  法  官  林坤志
上列正本證明與原本無異。
如不服本判決，應於判決送達後十日內向本院提出上訴狀，上訴
書狀依法應敘述具體理由，如未敘述具體理由者，應於上訴期間
屆滿後二十日內補提理由書於本院（均應附繕本）。告訴人或被
害人如對於本判決不服者，應具備理由請求檢察官上訴，其上訴
期間之計算係以檢察官收受判決正本之日期為準。
中    華    民    國    98    年    7     月    15    日
                              書記官  邱法儒
附錄論罪科刑法條
毒品危害防制條例第10條
施用第一級毒品者，處 6 月以上 5 年以下有期徒刑。
施用第二級毒品者，處 3 年以下有期徒刑。


司法院資訊處製作；財團法人民間司法改革基金會備份。
